【裁判字號】    89,易更緝,1
【裁判日期】    890811
【裁判案由】    賭博
【裁判全文】
臺灣宜蘭地方法院刑事判決                          八十九年度易更緝字第一號
    公  訴  人  臺灣宜蘭地方法院檢察署檢察官
    被      告  甲○○
    選任辯護人  柯士斌
                黃憲男
右列被告因賭博案件，經檢察官提起公訴 (八十六年度偵字第三二八三號  ），本院
判決如左：
    主  文
甲○○共同以賭博為常業，處有期徒刑陸月，如易科罰金，以參佰元折算壹日。
扣案如附表壹所示之物品均沒收。
    事  實
一、人甲○○自民國（下同）八十六年八月六日起至同年八月十二日止，在宜蘭縣羅
    東鎮○○路十一號、十三號公眾得出入之場所，裝置監視器，經營「一二三」遊
    藝場，擺設如附表壹所示之電動賭博機具，並以月薪新台幣（下同）二萬元，自
    八十六年八月六日起僱用與之有常業賭博犯意聯絡之已滿十八歲之黃瑜倩及成年
    人陳志信、林淑惠（均已結）擔任開分、兌換現金之工作，共同在上址以上開電
    動賭博機具與進出該店之不特定人賭博財物，並均以之為業，賴以維生。其賭博
    方式為太空城、水果盤係以一比五之比率開分即一百元開五百分，鑽石列車以一
    比一之比率開分即一百元開一百分，賓果彈珠則以十比一之比率開分即一百元開
    十分，供顧客與機具對賭，賭輸時分數被機台吃掉，若賭贏時則可得不同倍數之
    分數，洗分後累計之分數由開分員給予積分券後以開分時相同比率兌換現金。迨
    於八十六年八月十二日晚上九時許，適有賭客石世民、張建忠、林錫斌（均已結
    ）在上址玩賭時，當場為警查獲，並扣得如附表壹及甲○○所有已供常業賭博所
    用之如附表貳（已執行沒收完畢）所示之物品。
二、案經宜蘭縣警察局羅東分局移送臺灣宜蘭地方法院檢察署檢察官偵查起訴。
    理  由
一、訊據被告甲○○對於於右揭時、地，經營「一二三遊藝場」，擺設附表一所示之
    電動賭博機具，並僱用黃瑜倩、陳志信、林淑惠等人為開分員及兌換現金，以上
    開電動賭博機具與進出該店之不特定人賭博財物，並以之為業之事實坦承不諱，
    惟否認犯賭博罪，辯稱右揭事實係上一賭博案確定效力所及，不另成罪云云。其
    所坦承之事實，核與陳志信、林淑惠、黃瑜倩及賭客石世民、張健忠、林錫斌於
    本院八十六年易字第一０八０號賭博一案中所供述情節相符，有該案卷證足憑，
    復有如附表一所示之物品扣案及曾扣案現已執行沒收完畢之附表二 (詳如扣押物
    品清單)之物品可資佐證。又按刑法上之常業犯係指職業性之犯罪，即以犯罪為
    其職業，並賴以為生，縱令同時兼操其他職業，仍無礙其為常業犯罪（最高法院
    八十二年第一次刑事庭會議決議可供參照）。查被告甲○○以以月薪二萬元僱用
    黃瑜倩等人擔任開分及兌換現金之工作，黃瑜倩等人己屬參與賭博之構成要件行
    為，且均以之為職業，被告甲○○亦自承以經營上開遊藝場為業，是被告甲○○
    與黃瑜倩等人共同以賭博為常業之事證明確。
二、雖被告甲○○辯稱右揭事實，係前賭博案確定效力所及，不另成罪云云。惟查，
    被告所犯賭博前案即本院八十六年度易字第六六一號賭博一案，其犯罪時間在八
    十六年一月四日起至八十六年一月十四日止，其犯罪地點宜蘭縣羅東鎮○○路十
    三號，其擺設之電動賭博機具如附表三，業經本院調閱上開案卷查明無訛，而本
    案之犯罪時間係八十六年八月六日至八十六年八月十二日止，雖係在前案最後審
    理事實法院八十七年四月十四日判決前所犯，然與前案已相隔數月之久，其犯罪
    場地亦已擴大為宜蘭縣羅東鎮○○路十一號及十三號，又前案查獲時，附表三之
    全部機台已全數遭扣案，本案所擺設之電動賭博機台已全部更換為如附表一所示
    。雖其辯稱羅東鎮○○路十一號、十三號係在前案經營時，即已一起承租，縱認
    屬實，但其於本案經營時，始將場地擴大到十一號部分，則為不爭之事實；又其
    辯稱附表一之電動賭博機具係與附表三之電動賭博機具一起買，放在倉庫，並非
    前案案發後再去購買云云，其所辯，顯悖於經驗法則，復無法舉證實其說，自難
    採信。被告另辯稱其在前案被查獲後，即一直繼續在經營，非八十六年八月六日
    起再經營，並害怕再被抓，故想找黃定巖當人頭云云，惟本案係在前案被查獲相
    隔數月後之八十六年八月六日起才又經營一節，業據被告於偵查及本案發回本院
    更審前（即本院八十六年易字第一０八０號賭博案）之訊問、審理時供述明確，
    參以黃瑜倩、陳志信、林淑惠等人於該案中亦均供稱於八十六年八月六日始受僱
    等情觀之，被告確於八十六年八月六日始再經營一二三遊藝場，且依上所論，被
    告既需新購附表一之電玩，又擴大經營場地，自不可能是前案被查獲後繼續經營
    迄本案被查獲止。又共同被告黃定巖（業經不起訴處分確定）於警訊中供稱被告
    甲○○本欲找伊頂下遊藝場，因伊資金不夠而作罷，核與被告甲○○於本院訊問
    時供述情節相符，雖被告甲○○於本院審理時，改稱係找黃定巖當人頭，然不論
    係欲找黃定巖當人頭或欲找黃定巖頂下遊藝場，都不影響被告甲○○係另行起意
    經營一二三遊藝場，而從事常業賭博之犯行。是縱被告犯案時間在前案最後審理
    事實法院宣示判決前，但從其擴大營業場所，及需另購如附表一所示之電動賭博
    機具觀之，顯係另行起意，而非與前案基於同一概括犯意，自非前案確定判決效
    力之所及。
二、核被告甲○○所為，係犯刑法第二百六十七條之常業賭博罪。其與同案被告黃瑜
    倩、陳志信、林淑惠間，互有犯意之聯絡及行為之分擔，應論以共同正犯。爰審
    酌被告犯罪之手法及於賭博前案偵查中即又犯案，毫無警惕及悔改之心與對社會
    風氣之危害等一切情狀，量處如主文所示之主刑，並諭知易科罰金之折算標準。
三、扣案如附表一所示之物，其中編號一至四，係當場賭博之器具，編號五為賭檯及
    兌換籌碼處之財物，應依法宣告沒收，志附表二之物雖係被告林政雄所有供其與
    共同被告黃瑜倩等人常業賭博犯罪所用之物品，然已經執行沒收完畢，不再予宣
    告沒收，附此敘明。
據上論斷，應依刑事訴訟法第二百九十九條第一項前段、刑法第二十八條、第二百六
十七條、第四十一條、第二百六十六條第二項，罰金罰鍰提高標準條例第一條前段、
第二條，判決如主文。
本案經檢察官林吉泉到庭執行職務。
中    華    民    國      八十九      年      八      月    十一        日
                                  臺灣宜蘭地方法院刑事庭
                                          法  官
右正本證明與原本無異
如不服本判決應於送達後十日內向本院提出上訴狀
                                          書記官
中    華    民    國      八十        年                月              日
刑法第二百六十七條：


司法院資訊處製作；財團法人民間司法改革基金會備份。
